【裁判字號】    98,易,1494
【裁判日期】    981125
【裁判案由】    竊盜
【裁判全文】
臺灣臺南地方法院刑事判決              98年度易字第1494號
公  訴  人  臺灣臺南地方法院檢察署檢察官
被      告  丁○○
                    （現於臺灣臺南監獄臺南分監執行中）
上列被告因竊盜案件，經檢察官提起公訴（97年度營偵字第1433
號），經本院獨任審理並判決如下：
    主  文
丁○○所犯如附表所示之罪，均累犯，各判處如附表所示之宣告
刑。應執行有期徒刑貳年捌月，如易科罰金，以新臺幣壹仟元折
算壹日。
    事  實
一、丁○○前於民國94年間，(一)因詐欺案件，經本院以94年度簡
    字第1272號判處有期徒刑3 月確定；(二)因違反毒品危害防制
    條例案件，經本院以94年度訴字第858號判處有期徒刑8月及
    6月，並定應執行有期徒刑1年1 月確定；復於95年間，(三)因
    竊盜案件，經本院以94年度訴字第1329號判處有期徒刑2 年
    3 月確定。上開(一)、(二)之罪經本院以94年度聲字第1799號裁
    定定應執行有期徒刑1年3月確定，經與上開(三)之罪所處之刑
    接續執行後，於97年8 月20日因縮短刑期假釋出監，嗣雖經
    遭撤銷假釋，惟因上開(一)、(二)之罪經本院以98年度聲減字第
    2號裁定各減為有期徒刑4月、3月、1月15日，並定應執行有
    期徒刑8月確定，故減刑後已無殘刑，應認執行完畢。
二、詎丁○○仍不知悔改，為購買毒品服用，竟意圖為自己不法
    所有，基於竊盜之犯意，分別於如附表所示之時間、地點，
    以如附表所示之方式，竊取如附表所示甲○○等人所有之財
    物，得手後，將竊得之物，賣予不知情之行動推車舊貨商，
    所得款項買毒而花用殆盡。嗣於98年7 月28日在其臺南縣學
    甲鎮秀昌里煥昌100號之1住處前為警盤查，在員警尚不知悉
    前述犯罪事實前，主動向員警坦承上揭犯行，進而接受裁判
    。
三、案經臺南縣警察局報告臺灣臺南地方法院檢察署檢察官偵查
    後起訴。
    理  由
一、證據能力部分：本件檢察官所指被告犯罪之證據，經本院於
    98年11月11日審判時當庭宣示均具有證據能力並載明於筆錄
    。
二、查上開犯罪事實，業據被告丁○○於警詢、偵查中及本院審
    理時均坦承不諱，核與證人即被害人甲○○等人於警詢時指
    述之情節大致相符，並有竊盜現場照片共24張在卷可稽，互
    核上開人證、物證與事實相符，足認被告之自白堪以採信，
    是本件事證明確，被告竊盜犯行堪以認定。
三、核被告所為，係犯刑法第320條第1項之竊盜罪。被告所犯如
    附表所示之12次竊盜犯行，行為時間均非緊密，且行為地點
    及被害人亦不相同，被告主觀上對各次犯行並非出於整體之
    計畫，而係伺機分別起意，是其犯意各別，行為互殊，應予
    分論併罰。被告有如事實欄一、所載之犯罪科刑及執行紀錄
    ，此有台灣高等法院被告前案紀錄表在卷可按，其於有期徒
    刑執行完畢後，5 年內故意再犯本件有期徒刑以上之數罪，
    均為累犯，均應依刑法第47條第1 項之規定加重其刑。又按
    刑法第62條所謂未發覺之罪，固非以有偵查犯罪權之機關或
    人員確知其人犯罪無誤為必要，而於對其發生嫌疑時，即得
    謂為已發覺；但此項對犯人之嫌疑，仍須有確切之根據得為
    合理之可疑者，始足當之，若單純主觀上之懷疑，要不得謂
    已發生嫌疑（最高法院72年度台上字第641 號判決意旨參照
    ）。查被告所犯如附表所示之12次竊盜罪，均係於偵查機關
    未有確切之根據，可以合理可疑係被告丁○○所為之前，被
    告就各該犯行主動向偵查機關為坦承犯罪之陳述，並接受裁
    判，此有證人即臺南縣警察局刑事警察大隊警員王進松之證
    述載明於審判筆錄可稽，應合於自首之規定，爰依刑法第62
    條前段之規定，減輕其刑，又被告之刑同時有加重及減輕之
    事由，爰依法先加後減之。爰審酌被告不思以正當途徑賺錢
    ，任意侵害他人財產法益，及其犯罪之動機、手段、所生危
    害、素行不佳，並犯後坦承犯行等一切情狀，量處如主文所
    示之刑，並諭知如易科罰金之折算標準，以資懲儆。
四、另檢察官雖以被告前有多次竊盜犯行，經執行完畢，猶不思
    努力工作以換取生活所需而再竊取他人之物，且被害人數眾
    多，足見被告有犯罪習慣，請求依竊盜犯贓物犯保安處分條
    例第3條第1項第1款、第2款之規定諭知應於刑之執行前令入
    勞動場所強制工作，固非無見。惟按保安處分係針對受處分
    人將來之危險性所為之處置，以達教化、治療之目的，為刑
    罰之補充制度，而我國現行刑法採刑罰與保安處分雙軌制，
    係在維持行為責任之刑罰原則下，協助行為人再社會化，以
    及改善行為人潛在之危險性格，期能達成根治犯罪原因、預
    防犯罪之特別目的；是保安處分中之強制工作，旨在對嚴重
    職業性犯罪及欠缺正確工作觀念或無正常工作因而犯罪者，
    強制其從事勞動，學習一技之長及正確之謀生觀念，使其日
    後重返社會，能適應社會生活，並非在刑罰之外對行為人再
    一次之懲罰。竊盜犯贓物犯保安處分條例第3條第1項規定，
    即係本於保安處分應受比例原則之規範，使保安處分之宣告
    ，與行為人所為行為之嚴重性、行為人所表現之危險性及對
    於行為人未來行為之期待性相當之意旨而制定，而由法院視
    行為人之危險性格，決定應否令入勞動處所強制工作，以達
    預防之目的（司法院釋字第471 號解釋、最高法院91年度臺
    上字第4625號、95年度臺上字第6571號裁判意旨參照）。查
    本件如附表所示之犯罪事實，均是在有偵查犯罪權限之公務
    員或機關未發覺前，由被告自首向警方坦承犯行，並配合警
    方前往各該犯罪所在地調查蒐證，因而查獲，業經詳載於警
    詢筆錄，被告既自首犯行，協助調查，應認已知錯，非無悔
    悟之意；且被告於偵查、審理中均供稱其之所以一再為竊盜
    之犯行，係受毒癮控制，為了購買毒品而為之，此情亦核與
    其前案紀錄表相符，故被告前雖有多次之竊盜犯行，然應非
    屬上開條例所指之嚴重職業性犯罪及欠缺正確工作觀念或無
    正常工作因而犯罪者，換言之，本件被告之根本癥結在於毒
    品之戒治，如能戒除其毒癮，自能防止被告再為行竊，是本
    院認併諭知刑前強制工作，尚欠缺該保安處分之正當關聯性
    ，爰不併為強制工作之諭知，俾促其改過遷善之決心，以勵
    自新。
五、據上論斷，應依刑事訴訟法第299條第1 項前段，刑法第320
    條第1 項、第47條第1項、第41條第1項前段、第62條前段、
    第51條第5款，刑法施刑法第1條之1，判決如主文。
本案經檢察官庚○○到庭執行職務。
中    華    民    國    98    年    11    月    25    日
                  刑事第二庭    法  官  蘇義洲
以上正本證明與原本無異。
如不服本判決，應於判決正本送達後10日內，向本院提出上訴書
狀，並應敘述具體理由。其未敘述上訴理由者，應於上訴期間屆
滿後20日內向本院補提理由書狀（均須按他造當事人之人數附繕
本）「切勿逕送上級法院」。
                                書記官  張宜柔
中    華    民    國    98    年    11    月    25    日
附錄法條：
中華民國刑法第320條第1項
（普通竊盜罪、竊佔罪）
意圖為自己或第三人不法之所有，而竊取他人之動產者，為竊盜
罪，處5年以下有期徒刑、拘役或5百元以下罰金。
附表：
┌─┬──────────┬───┬───────┬─────┬─────┐
│編│行竊時間及地點      │被害人│竊取方法、竊取│所犯罪名  │宣告刑    │
│號│                    │      │之物及變賣金額│          │          │
│  │                    │      │（新臺幣）    │          │          │
├─┼──────────┼───┼───────┼─────┼─────┤
│1 │98年6月19日19時許   │甲○○│徒手          │刑法第320 │有期徒刑│
│  ├──────────┤      ├───────┤條第1項之 │月，如易科│
│  │臺南縣學甲鎮○○段  │      │電纜線100公斤 │竊盜罪    │罰金，以新│
│  │32-6號漁塭工寮後方之│      │，共賣得900元 │          │臺幣壹仟元│
│  │1處漁塭角落         │      │              │          │折算壹日  │
├─┼──────────┼───┼───────┼─────┼─────┤
│2 │98年7月1日7時30分許 │己○○│徒手          │刑法第320 │有期徒刑│
│  ├──────────┤      ├───────┤條第1項之 │月，如易科│
│  │臺南縣北門鄉鯤江村  │      │電纜線15公斤、│竊盜罪    │罰金，以新│
│  │1029號漁塭工寮      │      │抽水馬達8顆、 │          │臺幣壹仟元│
│  │                    │      │不銹鋼製水車風│          │折算壹日  │
│  │                    │      │葉1個，共賣得 │          │          │
│  │                    │      │2500元        │          │          │
├─┼──────────┼───┼───────┼─────┼─────┤
│3 │98年7月2日2時許     │丙○  │徒手          │刑法第320 │有期徒刑│
│  │                    │      │              │條第1項之 │月，如易科│
│  ├──────────┤      ├───────┤竊盜罪    │罰金，以新│
│  │臺南縣北門鄉蚵寮1036│      │電纜線20公斤、│          │臺幣壹仟元│
│  │-1號漁塭工寮        │      │不銹鋼製水車風│          │折算壹日  │
│  │                    │      │葉3個、鋁門窗 │          │          │
│  │                    │      │1個，共賣得   │          │          │
│  │                    │      │1900元        │          │          │
├─┼──────────┼───┼───────┼─────┼─────┤
│4 │98年7月2日9時許     │戊○○│徒手          │刑法第320 │有期徒刑│
│  ├──────────┤      ├───────┤條第1項之 │月，如易科│
│  │嘉義縣義竹鄉○鎮○段│      │神明黃金製金牌│竊盜罪    │罰金，以新│
│  │163地號上之住宅內   │      │2塊（1塊1錢重 │          │臺幣壹仟元│
│  │（侵入住宅部份未據告│      │），共賣得2000│          │折算壹日  │
│  │訴）                │      │元            │          │          │
├─┼──────────┼───┼───────┼─────┼─────┤
│5 │98年7月3日2時許     │癸○○│徒手          │刑法第320 │有期徒刑│
│  ├──────────┤      ├───────┤條第1項之 │月，如易科│
│  │臺南縣北門鄉錦湖村渡│      │電纜線40公斤，│竊盜罪    │罰金，以新│
│  │子頭18-6號漁塭工寮  │      │共賣得1200元  │          │臺幣壹仟元│
│  │                    │      │              │          │折算壹日  │
├─┼──────────┼───┼───────┼─────┼─────┤
│6 │98年7月3日5時許     │子○○│徒手          │刑法第320 │有期徒刑│
│  │                    │      │              │條第1項之 │月，如易科│
│  ├──────────┤      ├───────┤竊盜罪    │罰金，以新│
│  │嘉義縣布袋鎮好美里虎│      │電纜線15公斤、│          │臺幣壹仟元│
│  │尾寮160-11號漁塭工寮│      │抽水馬達2顆、 │          │折算壹日  │
│  │                    │      │不銹鋼製水車風│          │          │
│  │                    │      │葉4個，共賣得 │          │          │
│  │                    │      │1600元        │          │          │
├─┼──────────┼───┼───────┼─────┼─────┤
│7 │98年7月4日2時許     │乙○○│徒手          │刑法第320 │有期徒刑│
│  ├──────────┤      ├───────┤條第1項之 │月，如易科│
│  │嘉義縣布袋鎮好美里魍│      │不銹鋼製水車風│竊盜罪    │罰金，以新│
│  │港段368地號漁塭工寮 │      │葉2個，共賣得 │          │臺幣壹仟元│
│  │                    │      │200元         │          │折算壹日  │
├─┼──────────┼───┼───────┼─────┼─────┤
│8 │98年7月5日2時許     │辛○○│徒手          │刑法第320 │有期徒刑│
│  ├──────────┤      ├───────┤條第1項之 │月，如易科│
│  │嘉義縣布袋鎮好美里虎│      │不銹鋼製水車風│竊盜罪    │罰金，以新│
│  │尾寮170-120號漁塭工 │      │葉1個，共賣得 │          │臺幣壹仟元│
│  │寮                  │      │100元         │          │折算壹日  │
│  │                    │      │              │          │          │
│  │                    │      │              │          │          │
│  │                    │      │              │          │          │
├─┼──────────┼───┼───────┼─────┼─────┤
│9 │98年7月6日2時許     │壬○○│徒手          │刑法第320 │有期徒刑│
│  ├──────────┤      ├───────┤條第1項之 │月，如易科│
│  │嘉義縣布袋鎮好美里魍│      │不銹鋼製水車風│竊盜罪    │罰金，以新│
│  │港段402地號漁塭工寮 │      │葉鐵架1組，共 │          │臺幣壹仟元│
│  │                    │      │賣得300元     │          │折算壹日  │
├─┼──────────┼───┼───────┼─────┼─────┤
│10│98年7月7日2時許     │辛○○│徒手          │刑法第320 │有期徒刑│
│  ├──────────┤      ├───────┤條第1項之 │月，如易科│
│  │嘉義縣布袋鎮好美里魍│      │不銹鋼製水車風│竊盜罪    │罰金，以新│
│  │港段882地號漁塭工寮 │      │葉鐵條2支，共 │          │臺幣壹仟元│
│  │                    │      │賣得120元     │          │折算壹日  │
├─┼──────────┼───┼───────┼─────┼─────┤
│11│98年7月8日2時許     │辛○○│徒手          │刑法第320 │有期徒刑│
│  ├──────────┤      ├───────┤條第1項之 │月，如易科│
│  │嘉義縣布袋鎮好美里魍│      │不銹鋼製水車風│竊盜罪    │罰金，以新│
│  │港段422地號漁塭工寮 │      │葉鐵架1組，共 │          │臺幣壹仟元│
│  │                    │      │賣得300元     │          │折算壹日  │
├─┼──────────┼───┼───────┼─────┼─────┤
│12│98年7月9日2時許     │辛○○│徒手          │刑法第320 │有期徒刑│
│  ├──────────┤      ├───────┤條第1項之 │月，如易科│
│  │嘉義縣布袋鎮好美里魍│      │不銹鋼製水車風│竊盜罪    │罰金，以新│
│  │港段431地號漁塭工寮 │      │葉1個、鐵架1組│          │臺幣壹仟元│
│  │                    │      │，共賣得400元 │          │折算壹日  │
└─┴──────────┴───┴───────┴─────┴─────┘


司法院資訊處製作；財團法人民間司法改革基金會備份。
